【裁判字號】    95,財管,56
【裁判日期】    950731
【裁判案由】    變賣遺產
【裁判全文】
臺灣士林地方法院民事裁定              95年度財管字第56號
聲  請  人  行政院國軍退除役官兵輔導委員會台北市榮民服務
            處（即被繼承人乙○○之遺產管理人）
法定代理人  甲○○
代  理  人  胡美慧律師
聲請人聲請變賣被繼承人乙○○遺產事件，本院裁定如下：
    主      文
被繼承人乙○○所遺坐落台北市○○區○○段四小段第0437號土
地，面積119 平方公尺、權利範圍4 分之1 ，及坐落其上同小段
第40432 建號，門牌號碼為台北市○○區○○街63巷2 弄1 號2
樓，面積為95.34 平方公尺，權利範圍全部之建物，准予變賣。
程序費用由被繼承人乙○○之遺產負擔。
    理      由
一、本件聲請意旨略以：被繼承人乙○○（男、民國○ 年○○月○○
    日生，身分證統一編號：Ｚ000000000號，生前住台北市○○
    區○○街63巷2 弄1 號2 樓）係單身亡故榮民，遺有如主文
    第1 項所示之不動產。聲請人為其遺產管理人，已依鈞院93
    年度家催字第137 號裁定完成公示催告程序，有鈞院93年度
    家催字第137 號裁定、新聞紙各一份可稽。因本件依亡故榮
    民遺留房地產標售作業規定第三項標售要件規定「... （二
    ）為清償債權……（四）不動產保管不易，恐有荒廢或喪失
    價值之虞時。（五）依法應標售變價繳交稅款或繳庫時。」
    得向法院聲請變賣遺產，因聲請人已代為墊支地價稅、房屋
    稅、管理費等費用累積新台幣（下同）43,525元，為清償債
    權、繳交稅款及避免保管不易恐有荒廢喪失價值之虞，爰聲
    請變賣上開遺產等語。
二、經查：聲請人主張被繼承人乙○○係退除役官兵，於民國92
    年2 月26日死亡，遺有如主文第1 項所示之不動產，其在台
    並無法定繼承人，依台灣地區與大陸地區人民關係條例第68
    條第1 項規定，被繼承人之遺產應由主管機關管理，聲請人
    即為被繼承人之遺產管理人，為此聲請本院於93年8 月17日
    以93年度家催字第137 號民事裁定准對被繼承人之債權人、
    受遺贈人及大陸地區以外之繼承人為公示催告，聲請人已於
    93年9 月3 日登報，迄於94年11月3 日已屆滿1 年2 月公示
    催告期間，且聲請人已因管理遺產而代為墊支地價稅、房屋
    稅、管理費等費用達43 ,525 元等情，業據提出戶籍謄本、
    本院93年度家催字第137 號民事裁定書、確定證明書、報紙
    、土地及建物所有權狀、單身亡故榮民明細分類帳等為證，
    並經本院調閱93年度家催字第137 號公示催告案卷查核屬實
    ，自堪認聲請人之主張為真實。
三、按遺產管理人為清償債權或交付遺贈物之必要，經親屬會議
    之同意得變賣遺產，又親屬會議不能召開或召開有困難時，
    依法應經親屬會議處理之事項，由有召集權人聲請法院處理
    之，民法第1179條第2 項、第1132條第2 項分別定有明文。
    查聲請人為被繼承人乙○○之遺產管理人，為處理遺產，依
    法應經被繼承人乙○○之親屬會議同意，始得變賣遺產，惟
    因乙○○並無民法第1131條所定親屬，無法組成親屬會議，
    則聲請人為清償債權，而聲請變賣被繼承人乙○○所遺如主
    文所示之不動產，核無不合，應予准許。
四、依非訟事件法第157條，裁定如主文。
中    華    民    國    95    年    7     月    31    日
                  家事法庭  法  官  陳章榮
以上正本證明與原本無異。
如對本裁定抗告，應於裁定送達後10日內向本院提出抗告狀。
中    華    民    國    95    年    7     月    31    日
                            書記官  吳小平


司法院資訊處製作；財團法人民間司法改革基金會備份。
